臺灣新竹地方法院簡易庭小額民事判決九十二年度竹小字第二三八號
　　原　　　告　丙○○
　　訴訟代理人　丁○○
　　被　　　告　甲○○
　　　　　　　　　　　　　　.
　　　　　　　　一路發通運股份有限公司
　　　　　　　　　　　　　　設.
　　法定代理人　乙○○　　　住.
　　　　　　　　　　　　　　.
右當事人間請求損害賠償事件，本院於民國九十三年一月十四日辯論終結，爰判決如
左：
    主      文
被告應連帶給付原告新台幣壹萬貳仟貳佰貳拾伍元，及自民國九十二年九月三十日起
至清償之日止，按週年利率百分之五計算之利息。
原告其餘之訴駁回。
訴訟費用新台幣壹仟貳佰肆拾元由被告連帶負擔，餘由原告負擔。
本判決第一項得假執行。
    事實及理由
一、原告訴之聲明：被告應連帶給付原告新台幣（下同）一萬四千零七十元，及自起
    訴狀繕本送達被告之翌日起至清償之日止，按年息百分之五計算之利息。
二、事實摘要：
（一）原告主張：緣原告於民國九十二年一月八日晚上八時許，駕駛車牌號碼七Ｖ─
      三九三九號自小客車行經國道一號中山高速公路北上七十七公里處，適被告甲
      ○○所駕駛之ＸＲ─九四三號大貨車上所載之貨物散落於該處，原告所駕駛之
      上開自小客車閃避不及撞擊地上之散落物，致原告所有前揭自小客車之右側前
      、後輪鋼圈損毀、輪胎破裂，嗣由拖吊車拖至修理廠修理。又被告甲○○係受
      僱於被告一路發通運股份有限公司（下稱一路發公司），被告甲○○並答應賠
      償原告之修理費，而簽立切結書為憑。惟原告於將系爭自小客車修理好後將報
      價單傳真被告一路發公司時，其等竟均置之不理，為此爰依民法第一百八十四
      條第一項前段、第一百八十八條第一項等侵權行為規定請求被告連帶賠償等語
      。
（二）被告未於言詞辯論期日到場，亦未提出任何書狀作何聲明或陳述。
三、程序方面：
（一）原告主張之本件侵權行為地係國道一號中山高速公路北上七十七公里處，並有
      被告甲○○簽立之切結書一紙可參，該處係屬本院管轄之區域，是以，依民事
      訴訟法第十五條第一項之規定，本件侵權行為之行為地既屬本院管轄區域，本
      院就本件自有管轄權，應依法審理判決；又本件被告未於言詞辯論期日到場，
      核無民事訴訟法第三百八十六條所列各款情形，爰准原告之聲請，由其一造辯
      論而為判決，合先敘明。
（二）再者，原告聲明原請求被告應給付原告三萬八千四百元，及自起訴狀繕本送達
      被告之翌日起至清償之日止，按年息百分之六計算之利息；嗣於本院審理時擴
      張被告應連帶給付，並減縮請求為：被告應連帶給付原告一萬四千零七十元，
      及自起訴狀繕本送達被告之翌日起至清償之日止，按年息百分之五計算之利息
      等語，核屬均係民事訴訟法第二百五十五條第一項第三款之擴張或減縮應受判
      決事項之聲明，縱被告不同意，亦應准許。
四、本院之判斷：
（一）原告主張之前揭事實，業據其提出與所述相符之被告甲○○簽立之切結書、估
      價單、統一發票、行車執照等為證；另被告甲○○所簽立之前揭切結書亦載明
      ：「茲民國９２年元月８號，一路發通運車號ＸＲ─９４３號駕駛人甲○○於
      國道北上７７Ｋ貨物掉落，致駕駛人鍾健成車號７Ｖ─３９３９三菱紅色右前
      輪右后輪底盤受損，經協議甲○○肇事責任願賠付鍾健成車輛之受損部位．．
      ．．」等情，有切結書可參；參以，被告未到庭為任何有利於己之聲明或陳述
      ，亦未提出書狀供本院審酌，本院綜上事證，堪信原告前揭之主張為真實。按
      貨車行駛高速公路，裝載物品應依左列規定：一、裝載之貨物，應嚴密覆蓋、
      捆紮牢固，高速公路交通管制規則第十八條第一項第一款前段定有明文。查被
      告甲○○駕駛前揭大貨車本應注意上開規定，而依當時情況又無不能注意之情
      事，竟疏未注意將所載之貨物捆紮牢固，致行經該肇事路段時，因車上貨物捆
      紮不牢掉落於國道一號中山高速路上，而致行駛後方由原告所駕駛之上開自小
      客車閃避不及撞擊掉落於路上之貨物，終致肇事，被告甲○○顯有過失，應堪
      認定。且被告甲○○前開之過失與原告所有之前揭車輛所受上開損害間亦有相
      當因果關係，是被告甲○○就本件肇事顯應負過失侵權行為責任。另被告甲○
      ○係受僱於被告一路發公司，其因執行職務不法侵害原告之權利，既已如前述
      ，被告一路發公司依民法第一百八十八條第一項前段之規定，自應與被告甲○
      ○連帶負損害賠償責任，準此，原告請求被告連帶賠償其受所之損害，自屬有
      據。
（二）次按因故意或過失不法侵害他人之權利者，負損害賠償責任，不法毀損他人之
      物者，被害人得請求賠償其物因毀損所減少之價額，民法第一百八十四條第一
      項前段、修正前民法第一百九十六條分別定有明文。又物被毀損時，被害人除
      得依據民法第一百九十六條請求賠償外，並不排除民法第二百十三條至第二百
      十五條之適用，依民法第一百九十六條請求賠償物被毀損所減少之價額，得以
      修復費用為估定之標準，但以必要者為限（例如：修理材料以新品換舊品，應
      予折舊），亦有最高法院七十七年度第九次民事庭會議決議、同院六十年度臺
      上字第一五○五號判決及七十三年度臺上字第一五七四號等判決可資參照。查
      本件原告主張其所有之前揭號自小客車因撞擊被告甲○○掉落於路上之貨物，
      致該車右側前、後輪之鋁圈、輪胎等多處受損之事實，已據其提出與所述相符
      之估價單、統一發票、汽車行車執照等為證，核屬相符，被告未到庭陳述，復
      未提出書狀答辯以供本院斟酌，自堪信原告之上開主張為真實。惟原告請求被
      告賠償系爭受損車輛所減少之價額，自以必要者為限，則原告所有系爭自用小
      客車係於九十一年八月十五日新領牌照開始使用，有行車執照附卷可憑，算至
      本件事故發生時（即九十二年一月八日）已使用五月（未滿一月以一月計，營
      利事業所得稅結算申報準則第九十五條第八款參照），依前揭說明，其以新品
      取代舊品間之差價應予折舊扣除。是故關於原告所有之系爭車輛因毀損所減少
      之價額，應以必要之修復費用為估定之標準，依原告所稱更新零件費用其中鋁
      圈及輪胎各兩個合計一萬二千元，並有提估價單、統一發票可考，本院依行政
      院（七九）財字第○六七○號、臺（四五）財字第一四八○號令公布之固定資
      產耐用年數表及固定資產折舊率表，採定率遞減法計算其折舊，即自用小客車
      耐用年數五年，每年折舊率千分之三六九，是原告所有之系爭車輛更新零件折
      舊後金額應為一萬零一百五十五元（計算方式詳附表一所示）。從而，原告得
      請求被告賠償修復系爭車輛之工資一千四百元（裝二個輪胎之工資四百元、定
      位四輪一千元，合計一千四百元）、零件折舊後之金額一萬零一百五十五元及
      營業稅六百七十元，共計一萬二千二百二十五元。是以，原告請求被告連帶給
      付上開金額，及自起訴狀繕本送達被告之翌日（即九十二年九月三十日）起至
      清償之日止，按年息百分之五計算之利息，洵屬正當，應予准許。至逾此部分
      之請求，即非有據，應予駁回。
五、本件為小額訴訟事件，就原告勝訴部分應依職權宣告假執行；又因本件為小額訴
    訟事件，爰於裁判時確定其訴訟費用額（如附表二計算書所示），併予敘明。
六、據上論結，原告之訴為一部有理由、一部無理由，依民事訴訟法第四百三十六條
    之二十三、第四百三十六條第二項、第三百八十五條第一項前段、第七十九條、
    第四百三十六條之二十、第四百三十六條之十九，判決如主文。
中　　　華　　　民　　　國　 　九十三 　　年 　　一　 　月　 　三十 　　日
                                  臺灣新竹地方法院新竹簡易庭
~B法　　　官　謝永昌
右為正本係照原本作成。
如對本判決上訴，非以違背法令為理由，不得為之，且須於判決送達後二十日內向本
院提出上訴狀（須按他造當事人之人數附繕本）。
~B書　記　官　蕭宛琴
中　　　華　　　民　　　國　 　九十三 　　年 　　一　 　月　 　三十 　　日
~F0
~T40
附表一：
┌───────────────────────────────────┐
│車牌號碼二Ｌ－七二０六號自用小客車更新零件費用折舊之計算              │                                                                      ││                                                                      │
├──────┬────────────────────────────┤
│第一年折舊  │12000x0.369x5÷12＝1845                                 │
├──────┴───┬────────────────────────┤
│時價亦即折舊後之金額│ 00000-0000＝10155                              │
├──────────┴────────────────────────┤
│備註：右列計算小數點以下均四捨五入                                    │
└───────────────────────────────────┘
附表二：
┌───────────────────────────────────────────┐
│計算書：                                                                              │
├────────┬──────────┬───────────────────────┤
│項        目    │　  金  額（新台幣）│　備　　　　　　　　　註　                    │
├────────┼──────────┼───────────────────────┤
│第一審裁判費    │　　   一百五十三元 │此係依原告減縮後請求被告連帶賠償一萬四千零七十│
│                │                    │元所計算之應徵裁判費，至原告所繳納之其餘裁判費│
│                │                    │已因原告撤回其餘部分之請求，而應由原告負擔。  │
├────────┼──────────┼───────────────────────┤
│第一審送達費    │   　　二百七十二元 │                                              │
├────────┼──────────┼───────────────────────┤
│公示送達登報費  │　　         一千元 │　　　　　　　　　　　　　                    │
├────────┼──────────┼───────────────────────┤
│合　　　　　　計│   一千四百二十五元 │被告應連帶負擔一千二百四十元，餘由原告負擔。　│
└────────┴──────────┴───────────────────────┘
